臺灣臺北地方法院交通事件裁定　　　　94年度交聲更字第37號
原處分機關　臺北市交通事件裁決所
異　議　人
即受處分人　甲○○
上列異議人即受處分人因違反道路交通管理處罰條例案件，對於
臺北市交通事件裁決所中華民國九十四年八月十二日所為之處分
（原處分案號：北市裁二字第裁二二－一ＡＡ四五八三二一號）
聲明異議，異議人不服本院於中華民國九十四年九月十九日所為
之九十四年度交聲字第八五三號裁定，提起抗告，經臺灣高等法
院撤銷發回更審（九十四年度交抗字第七五七號），本院更為裁
定如下：
    主      文
原處分撤銷。
甲○○汽車駕駛人，在設有禁止停車標誌之處所停車，處罰鍰新
臺幣捌佰元。
    理      由
一、原處分意旨略以：異議人即受處分人甲○○所有之車牌號碼
    ＡＲＷ－二八九號重型機車於民國九十四年五月三十一日十
    三時五十九分許，停放於設有禁止停車標誌之臺北市○○區
    ○○路三號對面（即臺北市信義區行政中心北側）周邊人行
    道上，為臺北市停車管理處（下稱舉發機關）交通助理員周
    世偉發現，以拍照方式存證，並以異議人有違反道路交通管
    理處罰條例第五十六條第一項第四款規定之行為，依道路交
    通管理處罰條例第五十六條第一項第四款及違反道路交通管
    理事件統一裁罰基準表等規定，於九十四年八月十二日以北
    市裁二字第裁二二－一ＡＡ四五八三二一號裁決書裁處異議
    人新臺幣（下同）六百元罰鍰。
二、異議意旨略以：舉發地點（即臺北市信義區行政中心前廣場
    ）設有機車停車格，且地磚顏色為淡黃、淡藍、淡紅等三色
    ，與臺北市政府前廣場地磚顏色相同，且臺北市信義區公所
    九十四年八月十一日北市信秘字第０九四三一六二四八００
    號函亦說明上開舉發地點人行步道之黃色地磚係圍邊所用，
    並非黃色標線，舉發機關顯誤認美化廣場之地磚為禁止停車
    標線而為告發，又上開舉發地點未見任何禁止停放機車之標
    誌、標線或文字，實難令人信服。且查，異議人於九十四年
    七月六日到交通裁決所提出申訴，並未逾期云云。
三、按在設有禁止停車標誌、標線之處所不得停車，道路交通安
    全規則第一百十二條第一項第四款定有明文。又汽車駕駛人
    在設有禁止停車標誌、標線之處所停車者，處六百元以上一
    千二百元以下罰鍰，道路交通管理處罰條例第五十六條第一
    項第四款亦有明文。
四、本件異議人於九十四年五月三十一日十三時五十九分許，將
    其所有上開車輛停放於前揭信義區行政中心周邊空地，為異
    議人所不爭執．並有舉發照片在卷可稽，至為明確。因此，
    本件首應審究者，異議人之停車處所是否禁止停車。經查：
    異議人停放車輛處即信義區行政中心北側周邊之路燈桿上設
    置「騎樓、人行道禁止停車」之標誌，此有臺北市停車管理
    處九十四年九月七日北市停四字第０九四三七三四四一００
    號函所附違規地點設置禁止停車標誌簡圖（含異議人違規地
    點與設置禁止停車標誌相關位置圖）及照片九張附卷可憑，
    是異議人辯稱該處未設置任何禁止停車之標誌，顯非事實。
    又依前開函所附簡圖及照片九張，足認上開標示「騎樓、人
    行道禁止停車」之標誌其涵蓋範圍當然包括異議人當時所停
    放之地點，是依首揭規定，駕駛人自不得在該處停車。因此
    ，異議人辯稱該其停車處所，非屬禁止停車處，即無可採。
    從而，本件異議人將其所有之上開車輛，停放於禁止停車處
    所之違規事實，事證明確，洵堪認定。
五、異議人雖另辯稱：已於應到案日期之最後一日即九十四年七
    月六日到案並提出申訴云云。本件異議人確曾到案並提出申
    訴，惟查，異議人係於九十四年七月七日始至臺北市交通事
    件裁決所到案並提出申訴，此有陳述書在卷可稽（異議人自
    書之日期為九十四年七月七日，載於陳述書之左上角處。另
    本件之收案文號：九十四年七月七日裁收第○九四三號，由
    吳美惠收件，載於右下角處）。本院為求慎重，再向該裁決
    所函詢，經該所函覆異議人之本件申訴日確係為九十四年七
    月七日，此亦有該所九十四年十二月十六日北市裁三字第○
    九四四四九六九二○○號函暨所附九十四年七月七日現場收
    件文號明細表在卷可按，依上開明細表所載，本件申訴書係
    於中午現場收件，是異議人辯稱其已於九十四年七月六日到
    案提出申訴，核亦與事實不符。
六、綜上所述，異議人確有於前揭時地違規停放上開車輛之違規
    行為，自應依上開規定處以罰鍰。原處分機關依道路交通管
    理處罰條例第五十六第一項第四款規定裁處異議人六百元罰
    鍰，固非無見，惟行為人有違反道路交通管理處罰條例第五
    十六條第一項第四款規定之行為者，依據違反道路交通管理
    事件統一裁罰基準表之規定，應依行為人是否於應到案期限
    內聽候裁決而為六百元至一千二百元不等之罰鍰，本件異議
    人既於逾越應到案期限十五日內之九十四年七月七日始到案
    聽候裁決（應到案日期為九十四年七月六日），已如前述，
    則依上開基準表之規定，自應處罰鍰八百元，原處分機關於
    裁決書之處罰主文欄竟僅處罰鍰六百元，即難認為允洽。本
    件異議人之異議雖無理由，惟原處分既有不當，自應由本院
    將原處分撤銷，仍以異議人有違反道路交通管理處罰條例第
    五十六條第一項第四款規定之行為，依據違反道路交通管理
    事件統一裁罰基準表於逾越應到案期限十五日內到案聽候裁
    決之標準，從重科處受處分人罰鍰八百元，如主文第二項所
    示，以資適法。
據上論斷，應依道路交通案件處理辦法第二十條前段，裁定如主
文。
中　　華　　民　　國　　94　　年　　12　　月　　27　　日
　　　　　　　　　交通法庭法　官　李桂英
上正本證明與原本無異。
如不服本裁定，應於裁定送達後5日內向本院提出抗告狀。
                          書記官  黃鈴容
中　　華　　民　　國　　94　　年　　12　　月　　27　　日
